

# Raúl Antonio Torres Torres

raulheat@hotmail.com
9 74939361
https://raulheat2022.github.io/raulh

Diseñador Gráfico Multimedia / Web

https://raulheat2023.github.io/raulheat2023/

#### Sobre mí

He trabajado como diseñador web más de 10 años. Html, Css y Javascript son los códigos que mejor manejo. He participado en proyectos de desarrollo mobile con el framework lonic y React-Native, tanto para android como también iOS. Además, he trabajado en proyectos de desarrollo Web con Wordpress y otros CMS, y en proyectos con el framework AngularJS.

Como diseñador de interfaces, he participado en el diseño de aplicaciones, páginas web, dashboards, además de productos y soportes. También tengo experiencia creando contenido para sitios web y redes sociales.

En mi último trabajo, cómo líder de equipo, tuve la experiencia de enseñar a desarrolladores frontend en su aprendizaje de diseño e implementación frontend.

# **Experiencia Laboral**



2022 - 2024 Líder área de diseño y equipo frontend Kaldera (www.kaldera.cl)

En Kaldera fui encargado del equipo frontend. Mi trabajo fue diseñar un sistema de diseño a implementar con la línea gráfica del cliente (AES). Para esto dediqué esfuerzos en generar un prototipo de diseño en figma, y su correspondiente implementación frontend. Además, en mi tarea de líder del equipo de diseño, ayudé a los miembros del equipo a entender la relevancia del diseño de interfaz y de la experiencia de usuario.

Además colaboré en proyectos de páginas web y su SEO, con herramientas de diagnóstico y aplicación de buenas prácticas de desarrollo web (W3C).

Habilidades usadas en este empleo

AngularJS	HTML	CSS	Javascript	SASS	Figma
Photoshop	Illustrator	After Effects	GIT	Scrum	

## **Experiencia Laboral**



2012 - 2022 **Diseñador Web / Mobile / Frontend Developer** Colabra (www.colabra.cl)

Inicié mi trabajo en Colabra como diseñador web, creando páginas web orientadas a Intranet. Diseñé e implementé basándome en un CMS creado por la empresa. Además, trabajé en la generación de contenido para múltiples clientes.

Luego de unos años de crear contenido e implementar webs con html y css, se me dio la oportunidad de trabajar en el área mobile. Aquí me interioricé en el mundo de las aplicaciones moviles y aprendí el desarrollo frontend con lonic Framework (3.0) tanto para android como también iOS.

Continué con el diseño de interfaces, esta vez orientado a aplicaciones móviles. Aprendí el uso de Adobe XD y la creación de prototipos.

Se desarrollaron muchas aplicaciones en Ionic y la empresa quiso dar el salto a nuevas tecnologías. Así es como se decidió cambiar a react-native para los futuros desarrollos y como antes, aprendí su uso y me mantuve en el equipo mobile.

Habilidades usadas en este empleo



### Educación



Licenciado de carrera de Diseñador Gráfico Multimedia
Universidad Los Leones



2005 - 2010 Titulado de carrera de Diseñador Gráfico Publicitario Instituto Profesional Los Leones

#### **Comentarios**

Soy un diseñador gráfico con experiencia, pero siempre estoy aprendiendo algo nuevo. Entre algunas cosas, he aprendido a modelar en 3D, ilustración digital o animación live2d. Soy autodidacta, así que muchas veces estoy aprendiendo a medida que enfrento desafíos. Pueden ver más de mi trabajo y proyectos en mi portafolio: https://raulheat2023.github.io/raulheat2023/